【裁判字號】    99,審訴,485
【裁判日期】    990809
【裁判案由】    妨害風化
【裁判全文】
臺灣新竹地方法院刑事判決             99年度審訴字第485號
聲  請  人  臺灣新竹地方法院檢察署檢察官
被      告  甲○○
上列被告因妨害風化案件，經檢察官提起公訴（99年度偵字第40
67號），經被告於本院準備程序中，就被訴事實為有罪之陳述，
經告知被告簡式審判程序之旨，並聽取檢察官、被告之意見後，
經本院合議庭裁定由受命法官進行簡式審判程序，本院判決如下
：
    主    文
甲○○犯圖利容留性交罪，處有期徒刑月；如易科罰金，以新
臺幣壹仟元折算壹日。
    犯罪事實
一、甲○○基於意圖使女子與他人為性交行為，而容留以營利之
    單一犯意，於民國99年5 月12日，提供其位於新竹縣湖口鄉
    ○○路18號後方近水溝編號21號房屋內容留陳雅惠與上門消
    費之不特定男客從事俗稱「全套」性交（即由男客將生殖器
    插入應召女子生殖器來回抽送至射精）之交易，收費方式為
    新臺幣（下同）1,000 元及1,200 元之價額，交易所得每次
    均由甲○○從中各抽取300 元及400 元之價額，其餘則歸陳
    雅惠所有，以此方式容留陳雅惠與他人為性交之行為以營利
    。嗣於同日晚間8 時20分許，男客黃世雄前往該處要求「全
    套」性交易之服務時，為警在上揭處所內當場查獲，始悉上
    情。
二、案經新竹縣政府警察局竹北分局報告臺灣新竹地方法院檢察
    署檢察官偵查起訴。
    理    由
一、程序部分：
    按除被告所犯為死刑、無期徒刑、最輕本刑為3 年以上有期
    徒刑之罪或高等法院管轄第一審案件者外，於前條第1 項程
    序進行中，被告先就被訴事實為有罪之陳述時，審判長得告
    知被告簡式審判程序之旨，並聽取當事人、代理人、辯護人
    及輔佐人之意見後，裁定進行簡式審判程序，刑事訴訟法第
    273條之1第1 項定有明文。本件被告甲○○所犯係死刑、無
    期徒刑、最輕本刑為3 年以上有期徒刑以外之罪，其於準備
    程序中就被訴事實為有罪之陳述，經告知簡式審判程序之旨
    ，並聽取公訴人及被告甲○○之意見後，本院合議庭認為適
    宜而裁定由受命法官獨任進行簡式審判程序，合先敘明。
二、認定被告甲○○犯行所憑之各項證據：
（一）被告甲○○於警詢、偵查中之供述及於本院準備程序、簡
      式審判程序時之自白（見偵查卷第6至11、30、31、38 頁
      ，本院卷第10、13至17頁）。被告甲○○坦承對於證人黃
      世雄與證人陳雅惠從事性交易一事知情，並將新竹縣湖口
      鄉○○路18號後方近水溝編號21號房屋內之房間提供予證
      人陳雅惠與男客黃世雄為性交易行為之場所，且與證人陳
      雅惠約定收費方式係以1次全套性交易，行情是1,000、1,
      200元不等之價額，由被告甲○○分別抽取300元、400元
      以圖利等情。
（二）證人陳雅惠於警詢、偵查中之證述。其稱：她見報刊登應
      徵從事性交易工作，便於98年5 月12日前往新竹縣湖口鄉
      ○○路18號後方近水溝編號21號房屋應徵，並約定每次性
      交易1,200 元，跟客人交易完後要給店家400 元，若是1,
      000 元的客人她也會接，經由被告甲○○與證人黃世雄談
      好以1,200 元代價與她從事性交易，交易之場所亦是被告
      甲○○所提供云云（見偵查卷第12至15、36至38、44、45
      頁）。足可證明被告甲○○確有將上開房間提供予證人陳
      雅惠從事與男客為性交易行為之場所，並從中抽成以圖利
      之事實。
（三）證人黃世雄於警詢、偵查中之證述。其稱：他於99年5 月
      12日晚間8時許前往新竹縣湖口鄉○○路18 號後方近水溝
      編號21號房屋內，要求從事性交易，並商談性交易之價碼
      時，隨即為警當場查獲等語（見偵查卷第16至18、36、37
      頁）。
（四）綜上，本件事證明確，被告甲○○犯行洵堪認定，應依法
      論科。
三、論罪科刑：
（一）論罪：按刑法第231條第1項前段規定意圖使男女與他人為
      性交或猥褻之行為，而引誘、容留或媒介以營利者，應科
      刑罰，細繹該條項法文之文句意義，所定「使男女與他人
      為性交或猥褻之行為」者，應係指意圖犯主觀上必須具備
      法之主觀構成要件要素而言，只要行為人出於該特定之犯
      罪目的而努力謀求構成要件之實現，或希求構成要件所預
      定之結果發生，而著手實行「引誘、容留或媒介」之客觀
      構成要件事實者，即足當之，並不以媒介或容留性交或猥
      褻之對象與他人發生性交或猥褻之結果為要件，亦不以實
      際得利為限（最高法院94年度臺上字第6002號判決意旨參
      照）。本件被告甲○○提供上開處所予證人陳雅惠與證人
      黃世雄從事性交易，乃係容留證人陳雅惠與他人為性交行
      為，雖被告甲○○尚未收取性交易價額，揆諸上開說明，
      被告甲○○本件所為，係犯刑法第231條第1項之意圖使女
      子與他人為性交行為而容留以營利罪。
（二）量刑：爰審酌被告甲○○前有多次違反社會秩序維護案件
      之刑事前科紀錄，此有臺灣高等法院被告前案紀錄表1 份
      在卷可參，雖不構成累犯，足徵素行非善，惟謀利不以正
      途，竟提供上開房屋容留證人陳雅惠從事性交行為，所為
      嚴重敗壞社會善良風氣，但念其於犯罪後坦承犯行，尚知
      悔悟等一切情狀，量處如主文所示之刑，併諭知易科罰金
      之折算標準。
據上論斷，應依刑事訴訟法第273 條之1 第1 項、第299 條第1
項前段，刑法第231 條第1 項前段、第41條第1 項前段、第2 項
，刑法施行法第1 條之1 第1 項、第2 項但書，判決如主文。
本案經檢察官洪期榮到庭執行職務。
中    華    民    國    99    年    8     月    9     日
                        刑事第九庭法  官  劉兆菊
以上正本證明與原本無異。
如不服本判決應於收受本判決後10日內向本院提出上訴書狀，上
訴書狀應敘述具體理由。上訴書狀未敘述上訴理由者，應於上訴
期間屆滿後20日內補提理由書狀於本院 (均須按他造當事人之人
數附繕本 )「切勿逕送上級法院」。
中    華    民    國    99    年    8     月    9     日
                                  書記官  林兆嘉
附錄本案論罪科刑法條：
中華民國刑法第231條第1項：
意圖使男女與他人為性交或猥褻之行為，而引誘、容留或媒介以
營利者，處5 年以下有期徒刑，得併科10萬元以下罰金。以詐術
犯之者，亦同。

司法院資訊處製作；財團法人民間司法改革基金會備份。
